【裁判字號】    98,審易,1800
【裁判日期】    981021
【裁判案由】    竊盜
【裁判全文】
臺灣士林地方法院刑事判決            98年度審易字第1800號
                                    98年度審易字第1872號
公  訴  人  臺灣士林地方法院檢察署檢察官
被      告  丁○○
                      號
上列被告因竊盜案件，經檢察官提起公訴（98年度偵字第11700
號，98年度偵緝字第937 號、第942 號），被告於本院準備程序
中就被訴事實均為有罪之陳述，本院裁定合併審理並改依簡式審
判程序審理，並合併判決如下：
    主  文
丁○○攜帶兇器毀壞門扇竊盜，累犯，處有期徒刑壹拾月。又攜
帶兇器毀壞門扇竊盜，累犯，處有期徒刑壹拾月。又竊盜，累犯
，處有期徒刑肆月。應執行有期徒刑壹年捌月。
    事  實
一、丁○○前於民國93年間，因竊盜案件，經本院以94年度易字
    第110 號判決處有期徒刑8 月確定，於96年1 月15日縮刑期
    滿執行完畢，詎猶不知悔改，復意圖為自己不法之所有，於
    下列時、地分別為下列竊盜犯行：
  (一)於97年7 月1 日下午3 時許，前往臺北市○○區○○路334
    巷2 號6 樓丙○○住處，在該處前方庭院工具箱內，取得丙○○所有客觀上足供兇器使用之螺絲起子，遂攜帶並持以撬
    開毀壞上址丙○○住處之大門後，侵入屋內，竊取丙○○所
    有港幣現金2,000 元及筆記型電腦1 臺得手，並變賣花用（
    侵入住宅部分未據告訴）。
  (二)於97年10月22日下午日間，至臺北巿士林區○○○路○ 段2
    巷55弄46號3 樓甲○○住處，在該住處大門前取得甲○○所
    有客觀上足認為兇器之尖嘴鉗1 支，遂攜帶並持以撬開上址
    大門門鎖並毀壞該處大門，進入甲○○屋內，竊取甲○○所
    有金項鍊1 條、金手鍊1 條及現款新臺幣（下同）11,000元
    得手，金飾則變賣花用（侵入住宅部分未據告訴）。
  (三)於98年5 月13日下午1 時許，至乙○○位於臺北市○○區○○街16號4 樓住處，推開該處未上鎖之鐵門後，侵入屋內竊
    取陳辰男所有男用金戒指3 只、女碎鑽白K 金戒指1 只、紅
    寶石18K 金戒指1 只、數位相機1 臺及現金2 萬元得手（侵
    入住宅部分未據告訴）。
二、案經臺北市政府警察局北投分局、士林分局分別報告臺灣士
    林地方法院檢察署檢察官偵查起訴。
    理  由
一、上開犯罪事實，業據被告丁○○迭於檢察官偵查及本院準備
    程序期日、審理中坦承不諱，核與證人即被害人丙○○、甲○○、乙○○於警詢中所證述之情節相符，並有內政部警政
    署刑事警察局97年8 月18日刑紋字第0970112355號、97年11
    月14日刑紋字第0970169767號及98年6 月18日刑紋字第0980
    0081188 號鑑驗書各1 份、臺北市政府警察局士林分局刑案
    現場勘查報告1 份（含現場勘查照片25張）及臺北市政府警
    察局北投分局刑案現場勘查報告影本1 份（含現場照片影本
    10張）附卷可稽，足認被告上開任意性自白核與事實相符，
    堪以採信。本件事證明確，被告犯行洵堪認定，應依法論科
    。
二、按門鎖為安全設備之一種，毀壞門鎖行竊，固應論以刑法第
    321 條第1 項第2 款之毀壞安全設備竊盜罪。惟此處所謂門
    鎖，係指附加於門上之鎖而言，至毀壞構成門之一部之鎖（
    如司畢靈鎖），則應認為毀壞門扇，最高法院74年度臺上字
    第243 號判決意旨可資參照，查本件被告所破壞之前揭門鎖
    ，依前開現場勘查照片所示，並非一般附加在門上之鎖頭，
    而係鑲嵌於門上，構成門之一部分，破壞該門鎖，應認係破
    壞門扇之整體無疑。又按刑法第321 條第1 項第3 款之攜帶
    兇器竊盜罪，其所稱「兇器」，種類並無限制，凡客觀上足
    對人之生命、身體、安全構成威脅，具有危險性之兇器均屬
    之，且祇須行竊時攜帶此種具有危險性之兇器為已足，並不
    以攜帶之初有行兇之意圖為必要（最高法院79年臺上字第52
    53號判例意旨參照），且刑法第321 條第1 項第3 款之攜帶
    兇器竊盜罪係以行為人攜帶兇器竊盜為其加重條件，只要於
    竊盜時攜帶兇器，即構成加重竊盜罪名，且尤不以行為人攜
    往現場者為限，即使該兇器並非行為人攜往現場，而是在竊
    盜現場取得，攜以行竊亦屬之（最高法院94年度臺上字第31
    49號判決意旨、最高法院79年臺上字第5253號判例意旨、最
    高法院臺上第1261號判決、司法院（80）廳刑一字第562 號
    函分別參照）；查被告犯上開事實欄一(一)、(二)之竊盜犯行時
    ，所使用分別為被害人丙○○、甲○○所有之螺絲起子及尖
    嘴鉗各1 把，如持以行兇，客觀上足以對人之生命、身體產
    生相當之危害，核屬「兇器」無疑。故被告所為如事實欄一
    (一)、(二)2 次犯行，均係犯刑法第321 條第1 項第2 款、第3
    款之攜帶兇器毀壞門扇竊盜罪，此部分公訴人已於本院準備
    程序中變更起訴法條如上。又被告所為上開事實欄一(三)之犯
    行，係犯刑法第320 條第1 項之普通竊盜罪。被告所為上開
    3 次犯行，犯意個別，應分論併罰。再被告有如事實欄所載
    之科刑執行情形，有臺灣高等法院被告前案紀錄表1 份在卷
    可稽，其受有期徒刑執行完畢後5 年內，分別故意再犯本件
    如事實欄所示之有期徒刑之罪，均構成累犯，應各依刑法第
    47條第1 項規定加重其刑。爰審酌被告貪圖小利，竟冀望不
    勞而獲竊取他人財物、所犯情節、犯罪之手段、犯後坦承犯
    行，態度尚稱良好，所竊得之財物價值等一切情狀，分別量
    處如主文所示之刑，且定其應執行之刑，以示懲儆，公訴人
    就被告3 次犯行分別求處有期徒刑10月、11月、9 月，應執
    行有期徒刑2 年尚嫌過重，附此敘明。至被告自承於案發現
    場行竊所用之螺絲起子及尖嘴鉗，均係於各該現場取得，而
    非被告所有之物，且未扣案，爰不另宣告沒收。
據上論斷，應依刑事訴訟法第273 條之1 第1 項、第299 條第1
項前段，刑法第321 條第1 項第2 款、第3 款、第320 條第1 項
、第51條第5 款，刑法施行法第1 條之1 第1 項、第2 項前段，
判決如主文。
本案經檢察官蔡元仕到庭執行職務。
中    華    民    國    98    年    10    月    21    日
                  刑事第一庭法  官  雷雯華
以上正本證明與原本無異。
如不服本判決，應於收受送達後10日內向本院提出上訴書狀，其
未敘述上訴理由者，應於上訴期間屆滿後20日內向本院補提理由
書狀（均須按他造當事人之人數附繕本）「切勿逕送上級法院」
。
                            書記官  陳麗津
中    華    民    國    98    年    10    月    21    日
附錄本案論罪科刑法條之依據：
刑法第320條第1項：
意圖為自己或第三人不法之所有，而竊取他人之動產者，為竊盜
罪，處5 年以下有期徒刑、拘役或5 百元以下罰金。
刑法第321條
犯竊盜罪而有左列情形之一者，處6 月以上、5 年以下有期徒刑
：
一  於夜間侵入住宅或有人居住之建築物、船艦或隱匿其內而犯
    之者。
二  毀越門扇、牆垣或其他安全設備而犯之者。
三  攜帶兇器而犯之者。
四  結夥三人以上而犯之者。
五  乘火災、水災或其他災害之際而犯之者。
六  在車站或埠頭而犯之者。
前項之未遂犯罰之。


司法院資訊處製作；財團法人民間司法改革基金會備份。
